# 请教陈版主——企业基建期开始“三通一平”，是否可作为利息资本化的开始时点。

提问人：yongyy 时间：2017-03-27 14:53:22
在做竣工决算审计的业务过程中，与企业在利息资本化开始时点产生了分歧。 《企业会计准则讲解 2010 》中，借款费用开始资本化的时点。 （三）为使资产达到预定可使用或者可销售状态所必要的购建或者生产活动已经开始为使资产达到预定可使用或者可销售状态所必要的购建或者生产活动已经开始，是指符合资本化条件的资产的实体建造或者生产工作已经开始，如主体设备的安装、厂房的实际开工建造等。它不包括仅仅持有资产但没有发生为改变资产形态而进行的实质上的建造或者生产活动。 在监理工程师教材《理论与法规》中， 建设工程新开工时间是指工程设计文件中规定的任何一项永久性工程第一次正式破土开槽的开始日期。不需要开槽的工程，以正式开始打桩的日期作为开工日期。工程地质勘查、平整场地、旧建筑物拆除，临时建筑、施工用临时道路和水、电等工程开始施工的日期不能算作正式开工日期。
被审计单位认为：现场工程施工开始三通一平，接通排水管网，属于永久性工程，属于实体建造已经开始，应开始借款费用的资本化。 审计组认为：前期“三通一平”不属于资产的实体建造已经开始，利息费用资本化的时点应自主厂房基础开挖开始计算。
请陈版主给予指导。

回答人：chenyiwei
赞同审计组意见，以主体工程开工作为资本化开始条件中“必要的购建活动开始”满足的标志。特别是，如果当初与政府签订的土地使用权出让合同中约定交地时就应当达到“三通一平”状态，但实际并未达到，导致企业接收土地后还需进行三通一平工程的，则相关支出应计入无形资产成本而不是在建工程。